臺灣桃園地方法院交通事件裁定　　　　100年度交聲字第970號
原處分機關　交通部公路總局新竹區監理所中壢監理站
異　議　人
即受處分人　王姿婷
上列異議人因違反道路交通管理處罰條例案件，對於交通部公路
總局新竹區監理所中壢監理站民國100 年11月25日壢監裁字第裁
53-DB0000000號所為之處分聲明異議，本院裁定如下：
    主  文
異議駁回。
    理  由
一、按汽車駕駛人停車時，在禁止臨時停車處所停車者，處新臺
    幣（下同）600 元以上1,200 元以下罰鍰，道路交通管理處
    罰條例第56條第1項第1款定有明文。
二、原處分意旨略以：異議人即受處分人王姿婷於民國100 年11
    月7 日上午11時21分許，將其所有之車牌號碼863-CPK 號重
    機車，停放在桃園縣中壢市○○街70號對面，有在禁止臨時
    停車處所停車之違規，經警拍照採證後逕行舉發。嗣異議人
    於法定期間內向原處分機關提出申訴，經原處分機關調查結
    果，仍認異議人違規事實明確，遂於100 年11月25日依道路
    交通管理處罰條例第56條第1 項第1 款規定，裁處罰鍰600
    元。
三、經查：
  (一)異議人於前揭時地，將前開重型機車停放於繪有紅實線之禁
    止臨時停車之處所，有舉發採證照片在卷可稽，且異議人並
    自承確有停車行為，並有舉發通知單、裁決書及桃園縣政府
    警察局之查覆書函，堪以認定。
  (二)至異議人辯稱其機車並非停放在道路紅線上，係停放在水泥
    地部分，該處皆有停車，異議人並無違規云云。惟依卷附採
    證照片所示（見本院卷第10頁），異議人機車停放處確實劃
    有紅色實線，異議人機車之後車輪已觸及道路路面；況依據
    市區道路條例第3 條第2 款規定：道路排水溝渠、護欄、涵
    洞、緣石、攔路石、擋土牆、路燈及屬於道路上各項標誌、
    號誌、設備等均屬道路附屬工程，而檢視採證照片所示之水
    泥地部分，係屬道路至緣石之中間部分，要屬道路範圍無疑
    ，是該路段既繪製有紅色實線，即表示該路段均禁止臨時停
    車，異議人所辯自無足採。
  (三)至異議人所辯該處皆有停放其他機車云云，惟按行政行為，
    應以誠實信用之方法為之，並應保護人民正當合理之信賴；
    行政行為，非有正當理由，不得為差別待遇，行政程序法第
    8 條、第6 條分別定有明文，此即行政法上之誠實信用原則
    、信賴保護原則及平等原則。是基於事理本質，相同事件固
    應為相同之處理，不得任意為差別之待遇；然在法治國家，
    遵守法規為每一國民之責任，自亦不得以他人違規行為尚未
    被取締，即執以為自己亦可以不遵守規定之適法理由，否則
    即曲解平等原則之真義，亦即人民不得主張「不法之平等」
    ，故行政機關若怠於行使權限，致使人民因個案違法狀態未
    排除而獲得利益時，該利益並非法律所應保護之利益，因此
    其他人民不能要求行政機關比照該違法案例授予利益。況至
    於交通違規事件是否取締、或以何種方式取締，涉及交通稽
    查執行機關本身人力、事務的分配，屬交通稽查執行機關裁
    量職權範圍，除行政機關行使裁量權的過程或結果，有逾越
    權限或濫用權力情形而應以違法論外，法院原則上應尊重行
    政機關的裁量決定並作有限的司法審查。再道路交通標誌、
    標線、號誌之設置，係主管機關基於整體交通考量所為之規
    劃，目的係為維護社會大眾使用道路之秩序，並以確保人車
    通行之安全。倘認交通標誌、標線或號誌有設置不明情況，
    應先依循行政爭訟途徑以資確認，而無任由用路人自行認定
    是否設置得當，而逕自決定是否遵守之理，否則道路所設之
    標誌、標線或號誌之公信力即無從建立，道路交通之秩序將
    無以維持，其他用路人之權益，亦同受重大影響。故異議人
    指摘該違規地點亦有其他車輛停放乙節，並不能據為其免責
    之依據至明。本件異議人之違規行為事證明確，堪以認定。
四、綜上，本件原處分機關以異議人有前揭交通違規事實，依道
    路交通管理處罰條例第56條第1 項第1 款之規定，裁處異議
    人600 元罰鍰，經核並無違誤，本件異議為無理由，應予駁
    回。
據上論斷，應依道路交通事件處理辦法第18條，裁定如主文。
中    華    民    國   100    年    12    月    9     日
                    交通法庭  法  官  陳正昇
以上正本證明與原本無異。
如不服本裁定，應於送達後5 日內，向本院提出抗告狀。
                              書記官  陳雅婷
中    華    民    國   100    年    12    月    12    日